臺灣臺北地方法院民事判決
110年度勞訴字第228號
原      告  王尚文  

訴訟代理人  趙立偉律師
            徐欣瑜律師
被      告  富蘭克林華美證券投資信託股份有限公司

法定代理人  王亞立  


訴訟代理人  劉雅莉  
            黃奕婕  
            謝文倩律師
            孫碩駿律師
上列當事人間請求給付工資等事件，本院於民國111年1月17日言
詞辯論終結，判決如下：
    主      文
一、被告應給付原告新臺幣634,135元，及自民國110年6月17日
    起至清償日止，按週年利率5%計算之利息。 
二、原告其餘之訴駁回。
三、訴訟費用由被告負擔21%，餘由原告負擔。
四、本判決第一項得假執行；但被告如以新臺幣634,135元為原
    告預供擔保，得免為假執行。
五、原告其餘假執行之聲請駁回。
    事實及理由
一、原告主張：
　㈠原告自民國97年9月1日起任職於被告（原名為「第一富蘭克
    林證券投資信託股份有限公司」），擔任行銷業務部副總經
    理；約定月薪新臺幣（下同）214,300元，每年度績效獎金
    另計，該績效獎金性質上為工資。被告明知原告工作表現亮
    眼，依約應如實按年度給付績效獎金，惟除102年度如實發
    放績效獎金637,735元外，自103年度至109年度間，縱使公
    司每股盈餘（EPS）均高於102年度之每股盈餘2.13元，原告
    之績效獎金不見隨之增加。復且，被告之年度考評有不當情
    形，包括：⒈於103年度績效考核時，以原告部門之業務人員
    協助客戶至香港開戶等違規行為遭金融監督管理委員會（下
    稱金管會）金檢缺失為由，扣減原告之考績分數4分，但該
    項業務乃係被告高層即實質受益人劉吉人指示，不應據此扣
    減原告之考績分數。⒉於104年度績效考核時，被告再以上開
    同一金檢事件之事由，扣減原告之考績分數5分，致原告當
    年度考績為74分，等第為B，僅領得獎金3,600元，屬重複評
    價懲罰原告。⒊原告係受友人推薦而登錄為永達保險經紀人
    股份有限公司（下稱永達公司）之業務員，然登錄期間僅曾
    協助配偶購買保單2筆，未曾以此盈利；金管會調查後，亦
    認違反情節非屬重大，被告卻將原告之109年度績效考核評
    定為70分，等第為B，亦屬過苛。茲以102年度作為基準計算
    ，扣除被告各年度已給付原告之數額（詳如附表1「已領績
    效獎金額」欄所示）後，被告尚應給付原告103至109年度短
    少之績效獎金各如附表1「請求給付金額」欄所示，合計2,9
    92,144元。爰依兩造間之聘僱契約及被告之員工考核及晉升
    辦法請求給付。
　㈡聲明：⒈被告應給付原告2,992,144元，及自起訴狀繕本送達
    翌日起至清償日止，按年息5%計算之利息。⒉原告願供擔保
    ，請准宣告假執行。
二、被告則以：
  ㈠被告於99年12月28日第四屆第9次董事會決議委任原告為行銷
    業務部副總經理，故原告為被告所委任之經理人，兩造間為
    委任關係。兩造約定月薪資214,300元，自到職日起至98年1
    2月31日止加發工作獎金每年1,000,000元；該工作獎金自99
    年1月1日起停止發給，改以無保證金額之績效獎金發放。又
    ，績效獎金係依被告當年度公司整體業績、營運規劃、符合
    就業市場薪酬均值等，再依原告之工作評量結果，綜合決定
    各年度實際發放獎金金額，此獎金非屬原告提供勞務必定獲
    得之對價，屬恩惠性給與，非屬工資，原告無請求被告給付
    績效獎金之請求權。
　㈡原告屬一般後台管理人員，非業務人員，其績效獎金應依被
    告各年度所定之績效評等獎金發放原則計算並核發，非適用
    業務人員之「行銷業務部直銷業務科獎金辦法」，更無按原
    告自行認定之基準給付績效獎金之義務。又，原告於103年
    度至109年度因有下述違反公司作業規範等缺失，致其各年
    度之考績評等遭扣分，被告按原告各年度考績評定結果給付
    原告績效獎金，並無不當：
　⒈金管會於103年11月19日以被告之行銷業務部有「業務員推介
    或協助客戶至香港開立境外基金帳戶申購境外基金及介紹客
    戶至國內銀行辦理貸款業務等非屬證券投資顧問業務與客戶
    簽訂『證券投資顧問委任契約』之顧問服務範圍，亦有未與客
    戶簽約者，涉違反證券投資信託及顧問法第3條、第4條等相
    關規定」及「證券投資顧問委任契約之交付與保管作業與自
    訂內部控制制度作業程序（SA803）不符」等重大缺失與其
    他缺失，要求被告改善缺失並函報缺失改善情形，被告遂於
    原告103年度年終績效考績評定中，就該次相關金檢缺失於
    「減分項目」內複評扣減4分，原告103年度最後考績評定為
    72分，等第為B等。原告雖稱「業務員協助客戶至香港開立
    境外基金帳戶申購境外基金」事件，係受被告公司之實質受
    益人劉吉人指示云云，惟被告股權結構無所謂實質受益人，
    劉吉人非被告董事長，被告亦未就上開事項為決策。
　⒉金管會於104年4月24日以金管證投字第1040014593號函對被
    告就「業務員協助客戶至香港開立境外基金帳戶申購境外基
    金」之缺失，另依證券投資信託及顧問法第103條規定為警
    告處分，並致被告104年度之募集證券投資信託金金申請案
    未獲核准；且原告部門另有於104年4月29日「員工配偶賣出
    未事前申請不予核准之個股」情事，違反被告之經理守則第
    6點㈢、㈥及法令遵循作業手冊第6.2條規定，被紀錄中度缺失
    ，原告經初評之評核總結為79分，因104年度之法遵缺失而
    於複評時於「風險內控」項目扣減5分，最後考績評定為74
    分，等第為B等。與103年度金檢缺失扣分原因不同，並無重
    複處罰。
　⒊原告因其部門於106年2月6日發生「員工申報逾年度申報期限
    」，致違反法令遵循作業手冊第6.2.5.3條規定、於106年8
    月21日發生「提供客戶新視界買回日有誤」，致違反法令遵
    循作業手冊3.1.4條規定，被紀錄2項一般缺失。原告經初評
    之評核總分為75分，但複評時主管評核總分時扣法遵缺失1
    分，評定為74分。
　⒋被告於109年度4月經金管會金檢時，始查知原告於103年9月2
    3日起即登錄為永達公司之業務員，被告召開人事審議會做
    出警告乙次處分。原告應知悉任職被告行銷業務部副主管職
    務期間，不得於其他公司兼任，卻故意違反相關規定，並隱
    匿此缺失未改正或通報被告。被告對原告上開違規事項，於
    109年度年終績效考核部門主管複評時，將其評定為70分，
    等第為B，屬適當合理。
  ㈢聲明：⒈原告之訴駁回。⒉如受不利判決，願供擔保請准宣告
    免為假執行。
三、兩造不爭執事項：
　㈠原告自97年9月1日起任職於被告，擔任行銷業務部副總經理
    乙職。約定月薪為214,300元；每年度績效獎金另計。
　㈡原告於102至109年度考績評定結果，以及各該年度領取之績
    效獎金月數如附表2所示。
　㈢金管會於103年11月19日以被告公司有業務員推介或協助客戶
    至香港開立境外基金帳戶申購境外基金等重大缺失與其他缺
    失，要求被告改善缺失並函報缺失改善情形；嗣於104年4月
    24日再以被告公司有「業務員推介或協助客戶至香港開立境
    外基金帳戶申購境外基金」之缺失，另依證券投資信託及顧
    問法第103條為警告處分；被告申請104年度募集證券投資信
    託基金未獲准（見本院卷第463-464頁）。
　㈣原告有登錄為永達公司之業務員（見本院卷第289頁、000-0-
    000頁）。　
四、本院判斷：
　　原告主張被告於103、104年度以金管會金檢之同一事由連續
    2年扣減原告之考績分數，有重複評價處罰原告之不當；再
    者，原告係依被告公司高層即實質受益人劉吉人之指示辦理
    該項業務，被告不應據此扣減原告之考績分數。另，原告雖
    有登錄為永達公司之業務員，但未以此盈利，違反情節非屬
    重大，被告將原告109年度績效考核評定為70分，等第為B，
    亦屬過苛。而以102年度績效獎金即637,735元作為基準計算
    ，扣除被告各年度已給付原告之獎金數額（詳如附表1「已
    領績效獎金額」欄所示），被告尚應給付原告103至109年度
    短少之績效獎金各如附表1「請求給付金額」欄所示，合計2
    ,992,144元等語，均為被告否認，並執上詞置辯。經查：
　㈠兩造約定自原告到職日起至98年12月31日止加發工作獎金每
    年1,000,000元；但該工作獎金自99年1月1日起停止發給，
    改以無保證金額之績效獎金發放等情，有聘僱通知書在卷可
    稽（見本院卷第17頁），兩造並無爭執。又，被告抗辯上揭
    無保證金額之績效獎金，係依被告當年度公司整體業績、營
    運規劃、符合就業市場薪酬均值等因素，及原告工作評量結
    果，綜合決定各年度實際發放獎金金額等語，原告亦無爭執
    ，據此可見績效獎金並非原告提供勞務必定獲得之對價，性
    質上應為被告為激勵員工士氣之獎勵、恩惠性給與，非屬工
    資。惟即令績效獎金非屬工資，但兩造既已約定被告應按其
    所定之發放原則發給，則於原告符合被告所定之發放條件時
    ，不論兩造間之契約性質為委任或僱傭契約關係，被告均有
    依其自定之發放原則發給績效獎金之給付義務。至於原告雖
    主張其103至109年度績效獎金數額應以102年度績效獎金數
    額即637,735元為基準計算云云，惟兩造既已於聘僱通知書
    上約定績效獎金並無保證金額，何來應以102年度績效獎金
    數額即637,735元作為計算基準之可言。況，根據被告所提
    出之該公司100至109年度年終績效獎金發放明細及發放原則
    等文件（即被證27至被證35，見本院卷第331-414頁），每
    年度績效獎金之發放原則不完全相同，且因個別員工之年度
    考評結果（包括分數、等第）而異其數額。而原告於102年
    度可獲取637,735元績效獎金，係因其該年度考評結果為80
    分、等第為A-等，併依該年度發放原則，得領月數為2.84個
    月（原告該年度月薪為236,400元，236,400元×2.84，取至
    百分位671,300元，扣減所得稅5%後餘額為637,735元）之結
    果。然原告103至109年度之考績評定分數及等第分別如附表
    2所示，均未達102年度之水準，故原告要求被告違反公司所
    定各年度績效獎金發放原則，單獨給與原告每年固定按102
    年度發給之數額即637,735元之差別待遇，顯已違反平等待
    遇原則，自屬無據。　
　㈡按雇主就有關勞工之「考勤、請假、獎懲及升遷」，得依勞
    基法第70條第6款之規定，訂立工作規則，報請主管機關核
    備後並公開揭示之，此乃基於雇主之領導組織權，而得對於
    勞動者之工作行為加以考核。而所謂績效考核，係指雇主對
    其員工在過去某一段時間內之工作表現或完成某一任務後，
    所做的貢獻度之評核，並對其所具有之潛在發展能力做一判
    斷，以瞭解其將來在執行業務之適應性及前瞻性，核屬人力
    資源管理體系中開發管理之一環，故雇主對於受僱勞工所為
    之績效考核，係屬於人事管理範疇，則雇主依據其所定之考
    績評定標準所為之考績評定，民事法院原則上應尊重雇主之
    裁量權限，而不介入審查其績效考核之妥當性。惟雇主之考
    核權仍應遵循明確性原則、平等待遇原則、相當性原則（比
    例原則）、一事不再理（禁止雙重處分）、一事不二罰（禁
    止重複評價）等原則，以維勞工權益。
　㈢被告之員工考核及晉升辦法第5條規定：「員工考績由初評主
    管及複評主管就其考核期間之工作績效、工作態度與紀律加
    以考核。考核項目及加權如下，減分項目由人事單位依據稽
    核室及法令遵循室所提供之扣分總表辦理。一、員工KPI：
    工作績效指標評量佔70%。二、職場行為：工作態度與紀律
    評量佔30%（包含綜合職能10%、工作態度10%、道德紀錄10%
    ）。三、減分項目：1.違反法令遵循及風控相關規定、自律
    規範或作業規定。2.內部稽核查核缺失、業務缺失。3.客戶
    紛爭、涉訟或需對第三人賠償。4.主管機關懲處。5.公會懲
    處。」（見本院卷第33頁）；而被告之員工個人KPI-年終考
    績評定表亦係按上開規定分欄考評，有被告提出之原告各年
    度考績評定資料在卷可稽（見本院卷第257-269頁），被告
    之考核原則尚無不明確之情形。而：
  ⒈103年度考評部分：
　⑴金管會於103年11月19日以被告公司有業務員推介或協助客戶
    至香港開立境外基金帳戶申購境外基金等重大缺失與其他缺
    失，要求被告公司改善缺失並函報缺失改善情形等節，業如
    不爭執事項㈢所示，而原告亦不爭執其負責管理之行銷業務
    部之業務人員確實有前揭違反法令規定之行為，則被告將之
    列為考評事項，扣減考評總分4分，改列其等第為B等，符合
    被告之員工考核及晉升辦法扣分規定，揆諸前揭說明，屬被
    告之人事管理範疇，法院自不能介入審查考評等第之妥當性
    。
　⑵再者，依被告提出之該年度獎金規定，等第為B者，後台人員
    之獎金為0至2個月（見本院卷第362頁）。而該年度與原告
    同樣B等第者共有22人，扣除行銷業務部之業務人員10人，
    係另按業務人員獎金辦法計算外，含原告在內之其他後台人
    員12名得B等第者，獎金在0.62個月至3個月之間不等，得3
    個月僅有1人，與原告同樣得2個月有3人，其餘人員均領2個
    月以下獎金等，業經本院當庭勘驗被證29之103年度年終績
    效獎金發放文件原本，並製有勘驗筆錄在案（見本院卷第42
    0頁），核亦無違被告所定之獎金發放原則。茲被告已依該
    度所定之獎金發放原則全額給付予原告，則原告主張此年度
    被告應再給付其績效獎金差額184,015元等語，自屬無據。
　⑶原告雖稱業務員推介或協助客戶至香港開立境外基金帳戶申
    購境外基金等業務乃係被告公司高層即實質受益人劉吉人指
    示，不應據此扣減原告之考績分數等語。惟此情已為被告否
    認，且縱有其情，依據原告所提出之維基百科、報紙或週刊
    報導，劉吉人係富蘭克林證券投資顧問有限公司董事長暨總
    經理，並非被告公司之董事長或總經理。再者，「銷售機構
    受理境外基金投資人之申購、買回或轉換等事宜，除信託業
    依特定金錢信託契約受託投資境外基金者外，應經總代理人
    轉送境外基金機構辦理。」為境外基金管理辦法第3條第5項
    所明定。而原告為領有證券投資信託事業、證券投資顧問事
    務業務員資格測驗合格證明書之專業人員，此有合格證明書
    在卷可稽（見本院卷第493頁），則原告對於上開法令規定
    ，不能諉為不知，更有遵守之義務。今原告受聘擔任被告公
    司之行銷業務部門副總經理，對所屬業務人員負有管理之責
    任，但其竟聽從非公司之董事或總經理人員之違法指令，指
    示其所屬業務人員違反法令規章，致被告遭到金管會命令改
    善，被告將之列為考評事項，難認有何違反前述各項原則之
    情形。
　⒉104年度考評部分：
　⑴本年度被告原核定之考評總分為79分，等第為A-等，但被告
    以「因所轄業務遭主管機關警告處分」事由，扣減總分5分
    ，其總分減為74分，等第改為B等；依當年度績效獎金發放
    原則為0個月，被告酌給3,600元紅包等節，有員工KPI績效
    考核表及該年度發放原則規定可參（見本院卷第259、371頁
    ），並經本院勘驗被證30之104年度年終績效獎金發放文件
    原本，並製有勘驗筆錄在案（見本院卷第448頁），兩造亦
    無爭執。而參酌前揭員工KPI績效考核表所載，及被告之所
    述，該項扣分係因金管會於104年4月24日以金管證投字第10
    40014593號處分書對被告為警告處分等語（見本院卷第288
    頁）；而依據前揭金管會處分書內容（見本院卷第309頁）
    ，金管會確實係針對被告之業務人員於103年度推介或協助
    客戶至香港開放等事件所為之處分。而原告之該項違反規定
    行為，被告前已於103年度考評時扣減其考績分數4分，業如
    前述，則原告主張被告於104年再以上開同一事件，扣減其
    考績分數5分，屬重複評價懲罰原告等語，應屬有據。
　⑵被告雖執上詞抗辯並非重複處罰等語，然依被告提出之104年
    度KPI考績評定表（見本院卷第259頁）內容，複評主管係在
    「評核總結」項下之左側「減分項目」欄位中，以手寫「因
    所轄業務遭主管機關警告處分」，再於右側「扣減分數」項
    ，寫上「5」；參酌同年度原告之主管朱君（姓名年籍詳卷
    ）之KPI考績評定表之「減分項目」項（見本院卷第271-272
    頁），亦有相近之記載，即於「減分項目」欄位中，以手寫
    「所轄業務缺失致使公司警告處分」，扣減分數5分，故從
    文書記載之內容整體觀察，應認該「5」分之扣減事由即為
    左側欄位手寫之「因所轄業務遭主管機關警告處分」。至於
    該年度原告縱另有部門同仁於104年4月29日因「員工配偶賣
    出未事前申請不予核准之個股」，違反被告之經理守則第6
    點㈢、㈥及法令遵循作業手冊第6.2條規定，遭被紀錄中度缺
    失之情形，但此部分既未特別記錄在減分欄內，故客觀上應
    認該「5」分扣減分數與此一違規情由並無相關。是被告此
    部分所辯，並無可採。
　⑶綜此，被告於104年度扣減原告之考績總分5分有違反一事不
    二罰（禁止重複評價）之不當，故該項扣分應予回復，原告
    該年度之考評分數應回復為79分，等第為A-等。對應被告10
    4年度之績效獎金發放原則（見本院卷第371頁），原告回復
    考績分數後，其應領得之績效獎金月數為2.69個月，此並為
    兩造所不爭執（見本院卷第499頁）。而原告該年度之月薪
    資額為241,200元，有被告提出之資料可資佐參（見本院卷
    第239頁），則原告104年度應領得之績效獎金額為648,828
    元（241,200元×2），扣除原告已領得之3,600元，原告請求
    被告補給104年度績效獎金634,135元，並未逾其得請求範圍
    ，應予准許。
　⒊105-108等年度部分：
　⑴原告並未具體主張被告為如附表2編號4-7「考評結果」欄所
    示之考評分數及等第，有何違反明確性原則、平等待遇原則
    、相當性原則（比例原則）、一事不再理（禁止雙重處分）
    、一事不二罰（禁止重複評價）之情形。再者，105年度至1
    08年度與原告之考評分數、等第相同者（不含Package人員
    ），除108年度有1名等第相同但為業助人員，獎金為其他同
    等第人員獎金數之0.6倍即1.2個月外，其餘各年度等第相同
    者，均領得相同月數之績效獎金等節，並經本院勘驗被證31
    、32、33、34之105至108年度年終績效獎金發放文件原本，
    並製有勘驗筆錄在案（見本院卷第448-451頁），被告發給
    原告之績效獎金數額，亦無違被告所定之獎金發放原則。揆
    諸前揭說明，法院自不應介入審查其考核之妥當性，原告只
    能依被告之考評結果，按各該年度被告所定發放原則領取其
    績效獎金。茲被告既已依各該度所定之獎金發放原則全額給
    付予原告，則其各再請求被告給付如附表1編號3-6「請求給
    付金額」欄所示金額，自屬無據。
　⒋109年度部分：　
　　按證券投資信託事業之總經理、業務部門之副總經理、協理
    、經理，及分支機構經理人、業務部門之部門主管與業務人
    員，除法令另有規定外，應為專任。證券投資信託事業負責
    人與業務人員管理規則第7條前段定有明文。原告任職被告
    ，擔任行銷業務部副總經理，依上開規定，不得兼任保險經
    紀人公司之業務員。原告為領有證券投資信託事業、證券投
    資顧問事務業務員資格測驗合格證明書之專業人員，業如前
    述，則其對上開規定自不能諉為不知；其竟違反法令規定，
    登錄為永達公司之業務員，被告乃於109年10月5日對原告為
    警告處分，有相關簽呈及通知書在卷可稽（見本院卷第311-
    313頁），則被告於該年度年終考評時，將之列為考評事項
    ，而將其考評為B等，難認被告之考評有何違反相當性原則
    （比例原則）之情形。又，該年度考評等第為B者共4人，均
    無人領得績效獎金等節，業經本院勘驗被證35之109年度績
    效獎金發放文件原本，並製有勘驗筆錄在案（見本院卷第43
    8-440、451頁），故被告未給與原告績效獎金，並無違被告
    該年度所擬定之獎金發放原則，原告請求被告給付109年度
    績效獎金637,735元，亦無理由。　　
五、按給付有確定期限者，債務人自期限屆滿時起，負遲延責任
    。又遲延之債務，以支付金錢為標的者，債權人得請求依法
    定利率計算之遲延利息，但約定利率較高者，仍從其約定利
    率；應付利息之債務，其利率未經約定，亦無法律可據者，
    週年利率為百分之5，民法第229條第1項、第233條第1項、
    第203條定有明文。本件依被告提出被證30之104年度績效獎
    金發放文件，該年度績效獎金係於105年2月4日發放，被告
    迄未給付，自應負遲延責任，故原請求有理由之634,135元
    部分，其一併請求給付自訴狀繕本送達翌日即自110年6月17
    日（見本院卷第51頁）起至清償日止，按法定利率即週年利
    率5%計算之遲延利息，自應予准許。
五、綜上所述，原告依據兩造間契約及被告之員工考核及晉升辦
    法請求被告給付634,135元．及自110年6月17日起至清償日止
    ，按週年利率5%計算之利息，為有理由，應予准許。至逾上
    開範圍之請求，為無理由，應予駁回。
六、原告雖另聲請傳訊證人朱鵬文及蔡禎禎，待證事項為：103
    年金檢事項，原告係依被告公司高層即實質受益人劉吉人之
    指示辦理該項業務，與原告個人工作表現無關等語。惟即令
    原告所述屬實，原告係執有合格證照之專業人員，其當時並
    擔任被告公司業務行銷部副總經理之主管職務，應克遵法令
    規章，斷不可聽從非公司之董事或總經理人員之「違法」指
    令，讓所屬業務人員為違反法令規章之行為，其未盡身為主
    管之責，致被告因其所管理之部門人員之前揭違反法令行為
    ，而遭到金管會命令改善，被告將之列為考評事項，難認有
    何違法、不當等節，業經審認如前，故原告此項證據聲請，
    核無調查之必要，附此敘明。
七、本件係勞動事件，且係就勞工即原告為部分勝訴、部分敗訴
    判決，爰就原告勝訴部分，併依勞動事件法第44條第1項規
    定職權宣告假執行，至於原告請求供擔保部分，不另為審酌
    ；另並依同條第2項規定，同時酌定相當之金額宣告雇主即
    被告得供擔保而免為假執行。原告敗訴部分，其假執行之聲
    請失所依附，併予駁回。
八、本件事證已臻明確，兩造其餘攻擊防禦方法及其他所為之舉
    證，經審酌後認對於本件判決結果不生影響，爰不一一論述
    。　
九、訴訟費用負擔之依據：民事訴訟法第79條。
中　　華　　民　　國　　111 　年　　2 　　月　　17　　日
                  勞動法庭    法　官　李桂英
以上正本係照原本作成
如對本判決上訴，須於判決送達後20日內向本院提出上訴狀。如
委任律師提起上訴者，應一併繳納上訴審裁判費。
中　　華　　民　　國　　111 　年　　2 　　月　　 17 　日
                              書記官　陳惠萍
附表1：原告各年度已領及本件請求給付金額明細表
　　　 單位/新臺幣　　　　　　　　　　　　　
編號   年度 已領績效獎金額 請求給付金額 1 103 453,720元 184,015元 2 104  3,600元 634,135元 3 105 284,702元 353,033元 4 106 3,600元 634,135元 5 107 275,955元 361,780元 6 108 450,424元 187,311元 7 109 0元 637,735元            總計   2,992,144元 
　　　　　　　　　　　　　　　　　　　　　　　　　　　
附表2：單位/新臺幣
編號 年度 考評結果 年終月數        備註   證據卷頁 1 102 80分 A-等 2.84個月 當年度A-等者為2.84個月。 第237、339-354頁 2 103 72分 B等 2個月 1.原評76分，B+等，因金檢業務重大缺失，扣減4分。 2.當年度B等者為0-2個月。 第238、257-258、355-364頁 3 104 74分 B等 0個月 1.原評79分，A-等，因所轄業務遭主管機關警告處分，扣減5分。 2.當年度B等以下為無獎金。 第239、259、365-373頁 4 105 75分 B+等 1個月 當年度B等以下為無獎金；B+等、75分者為1個月。 第240、261、375-382頁 5 106 74分 B等 0個月 當年度B等以下為無獎金。 第241、263、383-390頁 6 107 76分 B+等 1.44個月 當年度B+等、77分者為1.44個月。 第242、265、391-398頁 7 108 79分 B+等 2個月 當年度B+等、79分者為2個月。 第243、267-268、399-405 8 109 70分 B等 0個月 當年度B等以下為無獎金。 第244、269-270、407-414頁